【裁判字號】    99,聲,2537
【裁判日期】    990906
【裁判案由】    聲請具保停止羈押
【裁判全文】
臺灣高等法院刑事裁定                  99年度聲字第2537號
聲  請  人
即  被  告  甲○○
選任辯護人  廖虹羚律師（法扶律師）
上列聲請人即被告因強盜罪上訴案件（99年度上訴字第1836號）
，聲請具保停止羈押，本院裁定如下：
    主  文
聲請駁回。
    理  由
一、本件被告甲○○因犯刑法第330條第1項之罪，前經本院認其
    犯罪嫌疑重大，有刑事訴訟法第101條第1項第1款、第3款情
    形，非予羈押，顯難進行審判或執行，而有羈押之必要，執
    行羈押。
二、聲請意旨略以：
  (一)本案聲請人所涉強盜犯行，業於 8月12日開庭審理，並傳喚
    共同被告及被害人出庭說明作證，證明聲請人並無犯意聯絡
    ，更無參與犯案。且案發當時，更為被害人阮瑞惠以毛巾包
    住傷口止血。同案被告黃水木犯案當時因精神病問題發常瘋
    狂，聲請人也很害怕，但亦極力阻止，大聲叫嚇數次，才不
    致釀成更大傷害。
  (二)聲請人於本案中僅案發前受同案被告黃水木所託至超商購買
    1 捲膠帶，然黃水木並未告知購買膠帶之用途；及在案發當
    時受黃水木揮刀脅迫，迫於無奈配合同案被告之要求將窗簾
    拉下之行為，其餘並未做出任何行為。被害人及同案被告已
    作證說明聲請人並未有強盜行為，及在不知情之下受黃水木
    相邀至被害人家中作客。
  (三)聲請人於98年底與友人商洽於99年 2月28日移交接手經營鶯
    歌鎮○○路129-1 號之永和豆漿店，本案承辦員警即是於99
    年1月9日至上開住所帶走聲請人去警局製作筆錄，聲請人自
    認並未涉案坦然面對，當日遭法官裁定 5萬元交保，因家人
    未及湊錢交保，故羈押至今。聲請人一心想重新來過，故接
    洽經營永和豆漿店，這段日子虧損都由妻子湊錢償還，造成
    家人極大困苦。
    綜上，聲請人並無逃亡或串供之虞，懇請法官讓其回去處理
    財務及經濟問題，將來無論刑責如何，一定按照法官之諭隨
    傳隨到，決不會違反程序云云。
三、按法院為羈押之裁定時，其本質上係屬為保全被告使刑事訴
    訟程序得以順利進行，或為保全證據，或為擔保嗣後刑之執
    行程序，或為防止被告反覆施行同一犯罪，而對被告實施剝
    奪其人身自由之強制處分，法院僅須在外觀上審查被告犯罪
    嫌疑是否重大，及有無賴此保全偵、審程序進行或執行而為
    此強制處分之必要，關於羈押原因之判斷，尚不適用訴訟上
    之嚴格證明原則，只需提出之證據在形式上足以證明被告犯
    罪嫌疑為已足。且被告之犯罪嫌疑是否重大，有無羈押之必
    要，俱屬事實問題，法院自得就具體個案情節，按照訴訟進
    行程度及其他一切情事予以斟酌決定，容有依法認定裁量之
    職權，苟其此項裁量、判斷，並不悖乎通常一般之人日常生
    活經驗之定則或論理法則，即不得任意指摘其為違法。又聲
    請停止羈押，除有同法第 114條各款所列情形之一不得駁回
    者外，准許與否，該管法院有自由裁量之權（最高法院56年
    度台抗字第67號裁定要旨參照）。
四、經查：本案被告甲○○涉犯強盜案件，前經原審法院判決有
    期徒刑7年6月在案，顯見其犯罪嫌疑重大。且被告所犯刑法
    第330條第1項之罪，為法定最輕本刑 7年以上有期徒刑之重
    罪。矧被告已受重刑之諭知，客觀上為規避刑罰執行而畏罪
    逃亡之可能性甚高，有相當理由認有逃亡之虞；另本案業經
    本院審結，定於99年 9月16日宣判，尚未確定，全案仍有因
    上訴而繼續審理之可能，為保全審判及刑罰執行之進行，仍
    繼續羈押之必要。又揆諸前揭說明，是否羈押被告之審查，
    並非終局確認被告是否犯罪，因此法定羈押原因備否之認定
    ，無須經嚴格之證明，以自由之證明即達於釋明之程度為已
    足，且決定羈押與否專屬法院之職權。聲請意旨無非以被告
    甲○○共同被告黃水木間無犯聯絡，非強盜犯行之共同正犯
    等辯解，資為聲請具保停止羈押之理由。然本院前已審酌全
    部卷證資料，認被告犯罪嫌疑重大而為延長羈押之裁定，並
    確定在案，聲請意旨以否認犯罪之辯解，再就羈押之原因及
    必要性予以爭執，難認有理由。又聲請意旨另否認有何串供
    之虞，係就刑事訴訟法第10 1條第1項第2款之羈押事由而為
    抗辯，惟其非本院據以羈押被告甲○○之事由。此外，復查
    無刑事訴訟法第114 條各款規定之列情形。從而聲請人以前
    揭情詞聲請具保停止羈押，為無理由，應予駁回。
中    華    民    國    99    年    9     月    6     日
                  刑事第十二庭  審判長法  官  蔡永昌
                                      法  官  蘇隆惠
                                      法  官  蔡新毅
以上正本證明與原本無異。
如不服本裁定，應於收受送達後五日內向本院提出抗告狀。
                                      書記官  賴立旻
中    華    民    國    99    年    9     月    7     日

司法院資訊處製作；財團法人民間司法改革基金會備份。
